【裁判字號】    97,訴,731
【裁判日期】    970530
【裁判案由】    毒品危害防制條例
【裁判全文】
臺灣基隆地方法院刑事判決        97年度訴字第731號
公  訴  人  臺灣基隆地方法院檢察署檢察官
被      告  甲○○
                    （另案羈押於於臺灣基隆看守所）
上列被告因毒品危害防制條例案件，經檢察官提起公訴（97年度
毒偵字第1078、1154號），並經本院合議庭裁定由受命法官獨任
進行簡式審判程序，判決如下：
    主      文
甲○○施用第一級毒品，累犯，處有期徒刑柒月；又施用第一級
毒品，累犯，處有期徒刑柒月，扣案之第一級毒品海洛因淨重零
點壹零壹公克（併同難以完全析離之包裝袋壹只）沒收銷燬之。
應執行有期徒刑壹年，扣案之第一級毒品海洛因淨重零點壹零壹
公克（併同難以完全析離之包裝袋壹只）沒收銷燬之。
    事實及理由
一、本件犯罪事實應補充：「甲○○先後於民國97年3月10 日晚
    上5時許、97年3月27日晚上5 時許，分別在基隆市中山區○
    ○○路14巷17號住處內，以將第一級毒品海洛因置入注射針
    筒內摻水混合後注射手臂皮膚之方式，施用第一級毒品海洛
    因各1次（起訴書誤載於97年3月11日0時42分及97年3月28日
    13時12分為警採尿前各回溯24小時內某時，在不詳地點，施
    用第一級毒品海洛因，此部分業據蒞庭檢察官當庭更正）。
    」、證據應補充：「被告於本院準備程序及審判程序之自白
    。」、應適用之法條應補充：「扣案之第一級毒品海洛因淨
    重0.101公克（併同難以析離之包裝袋1只），為查獲之毒品
    （蓋無論以何種方式分離包裝袋與其內裝之毒品，包裝袋內
    均會有極微量毒品殘留，故上述包裝袋應整體視為查獲毒品
    ，一併依前揭規定宣告沒收銷燬之，參見最高法院95年度臺
    上字第3739號、第7354號判決），不問屬於犯人與否，應依
    毒品危害防制條例第18條第1 項前段宣告沒收銷燬之。」外
    ，餘均引用如附件檢察官起訴書之記載。
二、據上論斷，應依刑事訴訟法第273 條之1第1項、第284條之1
    、第299條第1項前段、第310條之2、第454條第2項，毒品危
    害防制條例第10條第1項、第23條第2 項、第18條第1項前段
    ，刑法第11條、第47條第1項、第51條笫5款，判決如主文。
本案經檢察官乙○○到庭執行職務。
中    華    民    國    97    年    5    月    30    日
                  刑事第四庭法  官    何怡穎
以上正本證明與原本無異。
如不服本判決應於收受本判決後10日內向本院提出上訴書狀，其
未敘述上訴理由者，並得於提起上訴後10日內向本院補提理由書
狀（均須按他造當事人之人數附繕本）「切勿逕送上級法院」。
中    華    民    國    97    年    5    月    30    日
                            書記官    鄭梅君
附錄本案論罪科刑法條：
毒品危害防制條例第10條
施用第一級毒品者，處 6 月以上 5 年以下有期徒刑。
施用第二級毒品者，處 3 年以下有期徒刑。
附件：
臺灣基隆地方法院檢察署檢察官起訴書
                                     97年度毒偵字第1078號
                                     97年度毒偵字第1154號
     被      告  甲○○  男  28歲（民國○○年○月○○日生）
                         住基隆市中山區○○○路14巷17號
                         （現羈押於臺灣基隆看守所）
                         身分證統一編號：Ｚ000000000號
 上列被告因違反毒品危害防制條例案件，已經偵查終結，認應提
 起公訴，茲將犯罪事實及證據並所犯法條分敘如下：
     犯罪事實
 一、甲○○前因施用毒品案件，經觀察勒戒後，認無繼續施用毒
     品之傾向，於民國94年7月29日釋放出所，並由本署檢察官
     以94年度毒偵字第1265號不起訴處分書為不起訴處分確定。
     復因施用毒品案件，經臺灣基隆地方法院以95年度訴字第89
     號判決判處有期徒刑7月確定，於95年11月20日縮刑期滿執
     行完畢。詎甲○○猶不知悔改，復基於施用第一級毒品海洛
     因之犯意，先後於97年3月11日零時42分及97年3月28日13時
     12分為警採尿前各回溯24小時內某時，在不詳地點，施用第
     一級毒品海洛因。嗣先於97年3月11日前往警局接受採尿送
     驗，結果呈嗎啡及可待因陽性反應；再於97年3月28日12時
     50分許，在基隆市仁愛區○○○路118巷15弄口前為警盤查
     時，查獲第一級毒品海洛因1包（淨重0.1010公克），而悉
     上情。
 二、案經基隆市警察局第四分局報告偵辦。
     證據並所犯法條
 一、訊據被告甲○○矢口否認涉有上揭施用毒品之犯行，惟查，
     被告為警2次查獲後所採集之尿液檢體，經以酵素免疫分析
     法為初步篩檢，再以氣相層析質譜儀法為確認檢驗之結果，
     均呈嗎啡及可待因陽性反應之事實，有台灣檢驗科技股份有
     限公司及台灣尖端先進生技醫藥股份有限公司濫用藥物檢驗
     報告2紙附卷可稽，並有交通部民用航空局航空醫務中心毒
     品鑑定書1紙可卷足憑，本件事證明確，被告犯嫌堪予認定
     。
 二、核被告所為，係犯毒品危害防制條例第10條第1項之施用第
     一級毒品罪嫌。被告施用第一級毒品前後持有第一級毒品之
     低度行為，應為其施用第一級毒品之高度行為所吸收，不另
     論罪。被告於受有期徒刑之執行完畢後，5年內再犯有期徒
     刑以上之本罪，為累犯，請依刑法第47條第1項規定加重其
     刑。另扣案之毒品，請依毒品危害防制條例第18條第1項之
     規定宣告沒收銷燬之。
 三、依刑事訴訟法第251條第1項提起公訴。
     此  致
 臺灣基隆地方法院
 中    華    民    國    97    年    4     月    30    日
                               檢  察  官  樊家妍
 本件正本證明與原本無異
 中    華    民    國    97    年    5     月    5     日
                               書  記  官  林建价
 所犯法條：
 毒品危害防制條例第10條第1項
 施用第一級毒品者，處六月以上五年以下有期徒刑。


司法院資訊處製作；財團法人民間司法改革基金會備份。
